【裁判字號】    97,執消債更,55
【裁判日期】    990416
【裁判案由】    更生之執行
【裁判全文】
臺灣彰化地方法院民事裁定          97年度執消債更字第55號
聲  請  人
即債務人    己○○
代  理  人  李淵聯律師
債  權  人  玉山商業銀行股份有限公司
法定代理人  午○○
代  理  人  庚○○
債  權  人  台新國際商業銀行股份有限公司
法定代理人  丙○○
債  權  人  國泰世華商業銀行股份有限公司
法定代理人  戊○○
代  理  人  戌○○
債  權  人  渣打國際商業銀行股份有限公司
法定代理人  巳○○
債  權  人  荷商荷蘭銀行股份有限公司台北分公司
法定代理人  未○○
債  權  人  臺灣新光商業銀行股份有限公司
法定代理人  丁○○
代  理  人  亥○○
債  權  人  香港商香港上海豐銀行股份有限公司
法定代理人  丑○○
債  權  人  遠東商業銀行股份有限公司
法定代理人  子○○
債  權  人  中國信託商業銀行股份有限公司
法定代理人  辰○○○○
債  權  人  誠第二資產管理股份有限公司
法定代理人  甲○○
債  權  人  交通部公路總局臺中區監理所臺中市監理站
債  權  人  乙○商業銀行股份有限公司
法定代理人  壬○○
代  理  人  寅○○
債  權  人  酉○○
債  權  人  卯○○
債  權  人  辛○○
債  權  人  癸○○
債  權  人  申○○
上列當事人聲請消費者債務清理事件，本院裁定如下：
    主  文
債權人會議可決如附件所示之更生方案應予認可。
債務人在未依更生條件全部履行完畢前，應受如附表之生活限制
。
    理  由
一、緣慶豐商業銀行股份有限公司已將其對債務人之債權讓與
    誠第二資產管理股份有限公司; 而乙○信用卡股份有限公司
    與乙○商業銀行股份有限公司合併，以乙○商業銀行股份有
    限公司為存續公司，且渣打國際商業銀行股份有限公司之法
    定代理人於程序中變更為巳○○，並各依法向本院聲明承受
    本件程序，有其民事陳報狀附卷可稽，核無不合，應予准許
    ，合先敘明。
二、按法院得將更生方案之內容及債務人財產及收入狀況報告書
    通知債權人，命債權人於法院所定期間內以書面確答是否同
    意該方案，逾期不為確答，視為同意。同意及視為同意更生
    方案之已申報無擔保及無優先權債權人過半數，且其所代表
    之債權額，逾已申報無擔保及無優先權總債權額之二分之一
    時，視為債權人會議可決更生方案。又更生方案經可決者，
    法院應為認可與否之裁定。消費者債務清理條例第60條第1
    、2 項及第62條第1 、2 項分別定有明文。
三、查本件債務人己○○聲請更生，前經本院97年度消債更字第
    190 號裁定開始更生程序在案，其所提如附件所示之更生方
    案經本院於民國( 下同)99 年3 月24日通知各債權人（合計
    共17人），命各債權人於文到8 日內以書面確答同意與否。
    雖債權人國泰世華商業銀行股份有限公司、臺灣新光商業銀
    行股份有限公司、香港商香港上海豐銀行股份有限公司及
    遠東商業銀行股份有限公司遵期具狀表示不同意債務人所提
    之更生方案; 然債權人中國信託商業銀行股份有限公司具狀
    表示同意，且債權人台新國際商業銀行股份有限公司、乙○
    商業銀行股份有限公司、交通部公路總局臺中區監理所臺中
    市監理站、酉○○、陳素露、辛○○、癸○○及申○○均逾
    期不為確答而視為同意。至於渣打國際商業銀行股份有限公
    司及玉山商業銀行股份有限公司皆於99年3 月26日收受送達
    ，卻分別於99年4 月9 日及同年月7 日具狀表示不同意，而
    荷商荷蘭銀行股份有限公司台北分公司則於99年3 月29日收
    受送達，於99年4 月7 日始具狀表示不同意，而誠第二資
    產管理股份有限公司( 下稱誠第二資產公司) 於99年3 月
    31日始收受由讓與債權人慶豐商業銀行股份有限公司所轉交
    之本院通知函，有本院書記官所為之電話記錄在卷可憑，惟
    其則於99 年4月9 日始具狀表示不同意，故上述四位債權人
    均已逾法院所定8 日期間，應視為同意。綜此，同意與視為
    同意之債權人超過已申報無擔保及無優先權債權人半數
     (13/17 人) ，且其等所代表之債權額更逾已申報無擔保及
    無優先權總債權額之二分之一( 新臺幣4,763,112 元
    /5,087,229元) ，依前揭法條視為債權人會議可決該更生方
    案，此有送達證書、各債權人提出民事陳報狀附卷足憑。
四、再觀諸債務人所提之更生方案，清償總成數已達五成以上，
    且本件債務人尚須負擔配偶及未成年子一人(83 年次) 之生
    活費用。是以，本院認經債權人可決之更生方案核屬公允、
    適當、可行，且無消費者債務清理條例第63條所定不應認可
    之消極事由存在，當應予認可。另為促使債務人履行更生方
    案，並教育其合理消費觀念，故依消費者債務清理條例第62
    條第2 項之規定，在債務人未依更生條件全部履行完畢前之
    生活程度，裁定為相當之限制，爰裁定如主文。
五、至於債權人香港商香港上海豐銀行股份有限公司及誠第
    二資產公司之陳報狀均聲請本院調查本件債權人酉○○、卯
    ○○、辛○○、癸○○及申○○等5 人對債務人之債權，惟
    上開5 人之債權前經他債權人聲明異議，本院業於98年7 月
    13日裁定駁回異議確定在案，故其主張於法不合。
六、又債務人應儘速於首期一併將先前扣薪部分( 即351,105 元
    ) 依債權比例分配予各債權人，如執行法院無法於首期履行
    前發還，債務人亦應待執行法院發還後，於下一期履行更生
    方案之日併依債權比例分配予各債權人。且債務人於更生案
    件確定後應自行向各債權人確認給付方式，並依更生方案向
    各債權人按月給付，併此說明。
七、不同意更生方案之債權人，如不服本裁定，應於裁定送達後
    10日內，以書狀向司法事務官提出異議。
中    華    民    國    99    年    4     月     16   日
                  民事第二庭  司法事務官  李文德

司法院資訊處製作；財團法人民間司法改革基金會備份。
